# 股权激励计划

提问人：zhs7403 时间：2020-03-07 20:20:24
企业采用老股转让的方式实施股权激励，设立了一个有限合伙持股平台，实际控制人之一甲将其持有的10%股权转让给合伙企业，该合伙企业设立时仅有两名合伙人，GP由实际控制人之一乙担当，LP为普通员工，GP占合伙企业份额的99%。公司实施股权激励计划，被激励对象作为合伙企业的一般合伙人，从GP受让了合伙企业的份额。但是Gp代持的10%股权只授予一部分给激励对象，并没有完全授予出去，留存一些未来持续授予员工，类似蓄水池，这部分分红归乙所有，报告期内也不断转让和回购，如何考虑股份支付？
第一次转让10%给合伙平台是否作为股份支付，还是仅仅确认一次实际合伙平台再转给被激励对象？但是第一次和第二次有时间差，且有留存部分，比如说8%后续转给被激励对象，还有2%放着，等新员工被激励再给，期间能获得对应的分红受益。转给员工时也是和支付10%时价格一样。而且协议约定10%持股平台只能做激励计划。这种情况第一次转给合伙平台是否作为股权激励？

回答人：chenyiwei
就主帖所述情况看，实际控制人第一次将股份转给平台，本身并不是以换取平台提供的服务为目的，只是为了后续的股权激励做准备，所以这次转让本身不构成股份支付。到后续实际控制人将合伙份额转给激励对象时，按届时的转让价格与届时公允价值之间的差额作为股份支付费用的计量基础。
对于由该LP享有的部分，如果LP自身也是激励对象，并非代持，则这部分份额在首次转让时即确认股份支付。

提问人：zhs7403 时间：2020-03-08 17:40:40
陈老师，有一个情况，GP留存的一部分，虽然协议规定以后给新的被激励对象，不能随意处置，但是持有期间，经历了 2 次分红，而且合伙企业还将收到的分红分给了GP，这种也不构成股份支付？因为有一些被激励对象还在谈，不会马上入职，激励一些时间，同时等一段时间可能会有新的被激励对象对公司有价值，因此会储存一部分

回答人：chenyiwei
这部分股份原本就是实控人（GP）的，且与实控人为企业提供服务无关。同时，基于后续将授出的预期，实控人不再享有或承担这部分股份对应的公允价值变动损益。